臺灣高等法院高雄分院刑事判決　　　96年度上更(一)字第70號
上　訴　人　臺灣高雄地方法院檢察署檢察官
上　訴　人
即　被　告　乙○○
選任辯護人　盧俊誠律師
上列上訴人因被告違反毒品危害防制條例案件，不服臺灣高雄地
方法院94年度訴字第1735號中華民國95年6 月30日第一審判決（
起訴案號：臺灣高雄地方法院檢察署94年度偵字第830 號，追加
起訴案號：臺灣高雄地方法院檢察署94年度偵字第2960號），提
起上訴，判決後，經最高法院發回更審，本院判決如下：
    主  文
上訴駁回。
    事  實
一、乙○○於民國93年7 、8 月間，以預備供己施用，而向不詳
    姓名人士購入數量不詳之第三級毒品愷他命（Ketamine）、
    第四級毒品硝甲西泮（Nimetazepam ，俗稱紅豆、一粒眠）
    。嗣其明知愷他命係屬第三級毒品，硝甲西泮係屬第四級毒
    品，依法均不得販賣或意圖販賣而持有，竟意圖營利，於購
    入上開毒品後之不詳時間，變異其供自己施用之意思，基於
    意圖販賣第三、四級毒品而持有之犯意，先於高雄市○○路
    某藥房購買附表3 所示之物，另於不詳時間、地點取得附表
    4 所示之工具，在其位於高雄市苓雅區○○○路483 號10樓
    之1 住處，將如附表3 編號1 、2 所示之藥錠研磨後，添加
    於上開第三級毒品愷他命中，調配後擬分裝、填充於附表3
    編號3 所示之膠囊，並伺機販賣予不特定之人，嗣於93年9
    月21日19時30分許，在上開住處為警查獲，並扣得其所有如
    附表1 至4 所示之物，始悉上情。
二、案經高雄縣政府警察局鳳山分局報請臺灣高雄地方法院檢察
    署檢察官偵查起訴。
    理  由
一、程序部分
  (一)按被告之自白，非出於強暴、脅迫、利誘、詐欺、疲勞訊問
    、違法羈押或其他不正之方法，且與事實相符者，得為證據
    ，刑事訴訟法第156 條第1 項定有明文。被告乙○○及辯護
    人雖辯稱被告於警詢及偵查中之自白係依照夏俊傑之要求而
    為之陳述，應不具證據能力云云。惟夏俊傑否認要求被告替
    其頂罪（見原審卷第250 頁），本院亦查無其他證據證明被
    告於警詢及偵查中之自白係於非自由意志下所為之陳述，是
    本院認被告警詢及偵查中之自白有證據能力而得為證據。
  (二)按被告以外之人於審判外之言詞或書面陳述，除法律有規定
    者外，不得作為證據，刑事訴訟法第159 條第1 項定有明文
    。證人陳延任、甲○○、夏俊傑、陳俊名於警詢中所為陳述
    ，依首揭法條規定，原則上並無證據能力，然被告以外之人
    於審判外之陳述，雖不符前4 條之規定，而經當事人於審判
    程序同意作為證據，法院審酌該言詞陳述或書面陳述作成時
    之情況，認為適當者，亦得為證據，此刑事訴訟法第159 條
    之5 定有明文。本件證人陳延任、甲○○、夏俊傑、陳俊名
    於警詢中所為陳述，業經檢察官、被告及其辯護人同意作為
    證據，上開證人於警詢中之陳述，亦未經被告主張有何非出
    於自由意志之情形，是本院認為容許渠等警詢陳述之證據能
    力，應為適不當，應依刑事訴訟法第159 條之5 之規定，認
    上開證人於警詢中之陳述具有證據能力。
  (三)按「法院或檢察官得囑託醫院、學校或其他相當之機關、團
    體為鑑定，或審查他人之鑑定，並準用第203 條至第206 條
    之1 之規定。」、「鑑定之經過及其結果，應命鑑定人以言
    詞或書面報告。」，亦分別為刑事訴訟法第208 條第1 項前
    段、第206 條第1 項定有明定。是經法院囑託相當之機關為
    鑑定後，經鑑定人以書面報告其鑑定之結果者，即屬同法第
    15 9條第1 項所謂之「法律有規定者」，不受該條項規定「
    不得作為證據」之限制。且同法第208 條第1 項前段對於法
    院或檢察官囑託相當之機關為鑑定之情形，僅規定：「準用
    第203 條至第206 條之1 之規定」，至於同法第202 條有關
    「鑑定人應於鑑定前具結」之規定，則不在準用之列。故於
    法院或檢察官囑託相當之機關為鑑定，而該受囑託機關以書
    面報告鑑定結果之情形，既非屬依法應具結者。是同法第15
    8 條之3 有關「證人、鑑定人依法應具結而未具結者，其證
    言或鑑定意見，不得作為證據」之規定，於此時即無適用之
    餘地。而內政部警政署刑事警察局，業經臺灣高等法院檢察
    署檢察長概括囑託為有關「毒品種類、成份之鑑定」之鑑定
    機關（臺灣高等法院檢察署92年9 月9 日檢文允字第092100
    1203號函附之臺灣高等法院檢察署檢察長概括選任鑑定人或
    囑託鑑定機關（團體）名冊參照）；高雄醫學大學附設中和
    紀念醫院，亦經臺灣高雄地方法院檢察署檢察長概括囑託為
    有關「毒品鑑定」之鑑定機關（臺灣高等法院檢察署92年10
    月23日雄檢楠文字第0921000294號函附之臺灣高雄地方法院
    檢察署檢察長概括選任鑑定人或囑託鑑定機關（團體）名冊
    參照）。故其就上開扣案物所為之鑑定結果書面報告，揆諸
    上開說明，即不受刑事訴訟法第158 條之3 及同法第159 條
    第1 項之限制，自亦得作為證據。
二、訊據上訴人即被告乙○○固坦承於上開時、地為警查獲並扣
    得附表1 至4 所示之物之事實，惟矢口否認有何意圖販賣而
    持有第三、四級毒品之犯行，辯稱：「本件查扣到的毒品均
    是夏俊傑所有，非我所有，是夏俊傑叫我幫忙頂下來的，因
    為夏俊傑來高雄看守所看我時，跟我說會每個月寄生活費給
    我，叫我在裡面放心執行，前2 、3 個月他都有照他所說的
    做，但後來他就不聞不問，也沒有消息了。」云云。經查：
  (一)上開犯罪事實迭據被告於警詢、偵查及原審準備程序中自白
    不諱（被告冒名郭文傑應訊，以下同，見警卷第12頁、93年
    度偵字第19779 號卷【下稱偵一卷】第4 頁、原審卷第15頁
    、34頁），核與證人陳延任、甲○○、夏俊傑（冒名陳昌文
    應訊）、陳俊名於警詢中之證述情節相符（見警卷第23、33
    、44、58頁）。而扣案如附表1 、2 所示之物，經送內政部
    警政署刑事警察局以氣相層析/ 質譜分析法及核磁共振分析
    法鑑定結果，分別檢出第三級毒品愷他命（Ketamine）與第
    四級毒品硝甲西泮（Nimetazepam） 之成分，有該局94年3
    月4 日刑鑑字第0000000000號鑑定書附卷可稽（見94年度偵
    字第830 號卷【下稱偵二卷】第30、31頁）。
  (二)被告嗣後雖為前開辯解，而證人蘇佳宏雖亦在本院前審供稱
    ：「我有去過好幾次高雄市苓雅區○○○路483 號10樓之1
    ，房子是莊佳竣租的，使用人是夏俊傑，我知道夏俊傑有在
    賣甲基安非他命、愷他命，我有向他拿過好幾次。」等語（
    見本院上訴審卷第146頁），並有房屋租賃契約書可參，惟
    本件除有被告開自白外，並有下列事證可佐：
  1.本案警方於高雄市苓雅區○○○路483 號10樓之1 執行搜索
    時，並有被告、陳延任、甲○○、夏俊傑及陳俊名等人在場
    ，此有警詢筆錄可參；而證人陳延任於警詢中供稱：「警方
    在高雄市苓雅區○○○路483 號10樓之1 時，在場的人我只
    認識郭文傑（按係被告冒名，以下同），他是我的朋友，其
    他的人我都不認識。我當日會前往，是因為他欠我1 萬元，
    郭文傑通知我前去取款，我才進屋內約10分鐘，郭文傑就發
    現有警察在外面走動，於是叫我們離開。我就坐電梯到1 樓
    ，結果還是被警方發現叫我上去屋內與警方執行搜索。」（
    見警卷第23至24頁）。證人甲○○在警詢中供稱：「當日是
    因為郭文傑打電話給我叫我去高雄市苓雅區○○○路483 號
    10樓之1 搬忙搬東西，我才在那裡，我從一樓幫郭文傑搬一
    些紙箱到10樓之1 ，我去30分鐘左右，郭文傑就發現有警察
    在外面走動，於是叫我們離開，結果還是被警方發現叫我上
    去屋內與警方執行搜索。當天我共去郭文傑住處2 次。當日
    在場的人，我只認識郭文傑，他是我朋友，其他的人我只見
    過1 、2 次面。」（見警卷第33至34頁、第38頁）。證人夏
    俊傑（冒名陳文昌）在警詢中供稱：「當日是郭文傑電話給
    我，叫我去高雄市苓雅區○○○路483 號10樓之1 幫忙搬家
    具，我才在那裡。」（見警卷第44頁）。證人陳俊名在警詢
    中證稱：「當日在場的人，我只認識郭文傑，他是我的朋友
    ，夏俊傑及甲○○見過1 、2 次面，陳延任我不認，是郭文
    傑叫我去他的住處搬忙搬東西，所以我才在那裡。」等語（
    見警卷第64頁）。均陳明其等當日係受被告之通知，始至上
    開地點取款或幫忙搬家具，如果被告未使用上開地點，其何
    以通知上開證人至上開地點取款或幫忙搬家具，並於發現警
    方前來時，通知其他人離去？
  2.警方係於93年9 月21日19時30分許，在高雄市苓雅區○○○
    路483 號10樓之1 被告住處查獲，並扣得附表1 至4 所示之
    物，及具有殺傷力之改造手槍1 枝、土造子彈7 顆（被告持
    有改造手槍及土造子彈之犯行，業經臺灣高雄地方法院以94
    年度訴字第1735號判處有期徒刑1 年3 月，併科罰金新臺幣
    （下同）5 萬元，被告上訴後經撤回而確定在案），被告為
    警查獲後自始至終均坦承持有改造手槍及土造子彈之犯行，
    並未辯稱改造手槍及土造子彈係夏俊傑所有，是其就同時在
    其住處遭警查獲之毒品部分，翻異前供改稱係夏俊傑所有，
    即有可疑。
  3.原審依職權傳訊夏俊傑查證是否要求被告頂替犯行，夏俊傑
    已堅決否認有要求被告頂罪之事（見原審卷第250 頁）；而
    被告及辯護人於本院前審中聲請傳訊證人陳延任，欲證明被
    告及陳延任、甲○○、夏俊傑、陳俊名為警查獲當晚，渠等
    5 人一起被關在警局拘留所時，夏俊傑要求被告頂罪之情，
    惟陳延任證稱：「（問：你們在警局製作筆錄時已是晚上11
    時許？）是的，因為已是晚上就沒有再製作筆錄，警察把我
    們送到總局拘留所，我們五個人都關在一起。」「（被告問
    ：當初你們5 人在拘留所有無談到何話？）沒有說什麼。」
    「（問：當初夏俊傑在居留室時有叫我幫他承擔他持有毒品
    的事情，你是否知道？）不知道。」等語（見本院上訴卷第
    151 至154 頁），足見被告更異前詞辯稱係夏俊傑要求我頂
    罪云云，尚非實在。
  4.被告係於93年9 月22日被查獲，惟係至94年3 月7 日始入高
    雄看守所附設勒戒處所執行觀察、勒戒（其於94年1 月24日
    至同年3 月7 日，係在高雄少年觀護所另行執行少年事件）
    ，並於94年3 月30日勒戒完畢當日，由檢察官聲請羈押，經
    臺灣高雄地方法院以94年度聲羈字第317 號裁定羈押於高雄
    看守所，有臺灣高等法院在監在押全國紀錄表及上開聲請羈
    押卷在卷可佐，是被告承認上開毒品為其所有之供述，顯然
    早於94年3 月其因案進入臺灣高雄看守所前，足見其所稱係
    夏俊傑答應給予生活費，才會承認扣案之毒品等物，係其所
    有，並非事實。
  5.被告於93年9 月22日即為警查獲翌日，在高雄縣政府警察局
    鳳山分局製作筆錄時供稱：「（問：查獲物品是何人所有？
    作何用途？）均為我所有，毒品是自己施用，槍械是防身用
    的。（問：查獲毒品、槍械來源為何？）均在跳蚤雜誌上聯
    絡一位自稱陳先生之男子所購得，其真實年籍我不知道。（
    問：改造槍枝含彈匣及毒品價值為何？）每把3 萬元，FM2
    每300 粒5000元、K 他命1 公克500 元、紅豆1000粒約7 、
    8 千元。」等語（見警卷第12、13頁）；復於偵查中供稱：
    「（問：以多少錢買來的？）一粒眠是之前以3 千元買來的
    500 顆，其他是之前買來的，安非他命大概2 萬元買來的，
    K 他命以1 公克500 元買來的，FM2 是以3 、4 千元買的。
    」、「（問：K 他命你買進來時市價是多少錢？）1 公克50
    0 元」等語（見偵一卷第6 頁、偵二卷第9 頁），扣案毒品
    倘非被告所有，何以被告對於毒品係以多少金額購入，購入
    多少，何時購入等細節，均能明確陳述，且前後供述亦相符
    合，是上開所供並非杜撰之詞，堪以認定。
  6.綜上所述，扣案如附表1 至4 所示之物，均係被告所有，可
    以認定。
  (三)扣案如附表4 所示之研磨機、電子秤，經送高雄醫學大學附
    設中和紀念醫院檢驗結果，均呈愷他命陽性反應，有該院94
    年6 月14日編號9406-33 號、9406-35 號檢驗報告2 紙附卷
    可憑（見原審卷第46、48頁），被告復自承附表3 所示之配
    料與空膠囊為其所購買，或用以增加效果，或使K 他命變得
    比較好吃、易於服用，膠囊是用來裝K 他命的等情（見偵二
    卷第9 、23頁、原審卷第15頁），果如被告所述，上開物品
    均為供其施用毒品所用，何以於原審訊問時，特別強調研磨
    機與毒品無關（見原審卷第15頁）？而附表1 編號2 至5 所
    示之愷他命，業經分別混有附表3 編號1 、2 所示之Chlorp
    heniramine抗組織胺類、Acetaminophen 解熱、鎮痛劑等藥
    物，亦有內政部警政署刑事警察局94年3 月4 日刑鑑字第09
    30234879號鑑定書附卷可稽（見偵二卷第30、31頁），上開
    抗組織胺類及解熱、鎮痛劑等藥物，均為錠劑，亦有扣押物
    品目錄表及前揭鑑定書為證，足見被告確有使用研磨機將附
    表3 編號1 、2 所示之藥物研磨成粉末，並加入愷他命，使
    彼此充分混合，復使用電子秤及膠囊予以秤重、分裝，洵堪
    認定。又以被告持有已調配好之愷他命粉末，驗前毛重（不
    含袋重）合計達1146公克（256 ＋890 ＝1146），倘加上尚
    未研磨呈粉末之配料，驗前毛重（不含袋重）高達1531.5公
    克（1146＋65.5＋320 ＝1531.5），而第四級毒品硝甲西泮
    亦有1130顆，被告雖否認其為意圖販賣而持有，惟其自承愷
    他命1 、2 個禮拜施用1 次，施用量不一定，大概3 、4 公
    克（見偵一卷第4 頁），而愷他命每人每次口服達到麻醉劑
    量約需600 毫克即0.6 公克，藥效可持續約4 至8 小時，有
    法務部調查局94年7 月27日調科壹字第09400300720 函附卷
    可稽，參以被告自承於愷他命中添加抗組織胺類及解熱、鎮
    痛劑等藥物，或增加其效果，或使之變得較為好吃、易於服
    用，其每次施用3 、4 公克等情已如上述，果係如此，則縱
    其每週施用1 次，每次3.5 公克，以已混合、調配好總重量
    高達1146公克之愷他命為計算基礎，實足以供被告施用長達
    6 年之久（1146÷3.5 ÷52＝6.3） ，其使用電子秤、膠囊
    與夾鏈袋，用以分裝之目的顯非為供己施用甚明。又硝甲西
    泮為苯重氮基鹽類鎮靜安眠藥，屬中樞神經抑制劑，一般用
    於鎮定安眠、抗焦慮及具有強力抗驚厥等作用，施用者單一
    次使用劑量為3 至5 毫克即0.003 至0.005 公克，催眠起始
    時間為15至45分鐘，作用可持續6 至8 小時，臨床上容易造
    成有嗜睡、精神恍惚、運動失調、頭痛、噁心、焦慮不安、
    健忘、注意力不集中、意識不清等情形，服用超過治療劑量
    （3 至5 毫克）的硝甲西泮藥物，會產生深度昏睡或昏迷狀
    態，昏迷劑量因人而異等語（見法務部法醫研究所95年1 月
    9 日法醫毒字第0940005275號函、台北榮民總醫院95年5 月
    3 日北總內字第0950008326號函），是以被告持有第四級毒
    品硝甲西泮達1130顆，總重為223.83公克（不含袋重），縱
    上開重量非屬淨重，即純度非百分之百，以每日1 顆計算，
    藥效長達6 至8 小時而言，亦足供被告施用200 餘日。故而
    被告上開所辯系爭毒品均為供己施用等情，實與常情有悖，
    顯係事後卸責之詞，難以採信。
  (四)綜上所述，本案事證明確，被告確有意圖販賣而持有第三、
    四級毒品之犯行，堪以認定。又被告雖聲傳訊證人甲○○及
    莊佳竣，以證明扣案之物確為夏俊傑所有，惟證人莊佳竣經
    傳喚拘提未到，甲○○則所在不明而無從傳喚拘提，且本案
    事證已明，爰不再予傳訊。
二、按販賣毒品罪，係行為人以營利之意圖，而將毒品購入或賣
    出，有一於此，其犯罪即屬完成，不必二者兼備，此與意圖
    販賣而持有毒品罪，係指行為人以意圖販賣營利以外之原因
    而持有毒品，其後始起意營利販賣者（例如因為他人之贈與
    或寄藏而持有，嗣後始起意為販賣者而言），並不相同（最
    高法院92年度臺上字第67號判決意旨參照）。被告原為供己
    施用而購入第三級毒品愷他命、第四級毒品硝甲西泮，嗣另
    行起意基於販賣之意圖，始添加附表3 編號1 、2 所示之藥
    物，或為增加其重量便於分裝牟利，或為稀釋毒品使之藥性
    溫和便於服用，然未及販賣即為警查獲，是核被告所為，係
    犯毒品危害防制條例第5 條第3 項、第4 項之意圖販賣而持
    有第三級、第四級毒品罪。被告行為後，94年1 月7 日修正
    公布之刑法，自95年7 月1 日施行，刑法第55條關於想像競
    合犯之規定，增訂「但不得科以較輕罪名所定最輕本刑以下
    之刑」之但書規定，惟此僅係科刑之限制，為法理之明文化
    ，非屬法律之變更，即無法律修正比較適用之問題（最高法
    院95年5 月23日95年第8 次刑事庭會議決議參照），是被告
    基於販賣之意圖而同時、同地持有第三、四級之毒品，係以
    一行為侵害數法益，同時觸犯數罪名，為想像競合犯，應依
    刑法第55條之規定，從一重之意圖販賣而持有第三級毒品罪
    論處。
三、原判決以被告罪證明確，因而依毒品危害防制條例第5條第3
    項、第4項、第19條第1項前段，刑法第11條（原判決贅引前
    段）、第55條、第38條第1 項第1 款，並審酌被告意圖販賣
    而持有大量毒品，對於社會秩序潛在威脅甚大，且被告犯後
    猶匿詞狡飾，諸多辯解，供詞反覆，難認已有悔悟之意，惟
    其持有毒品之時間未久，犯罪所生危害有限，且其犯後態度
    尚稱良好等一切情狀，而量處有期徒刑3 年6 月；復說明扣
    案附表1 所示之第三級毒品愷他命及附表2 所示之第四級毒
    品硝甲西泮，分別為毒品危害防制條例第2 條第2 項第3 款
    、第4 款之管制毒品，乃被告基於意圖販賣而持有之第三、
    四級毒品，並非因查獲施用、持有之第三、四級毒品，即非
    同條例第18條第1 項後段所定應予沒入銷燬之範圍；又同條
    例第19條第1 項所定「供犯罪所用或因犯罪所得之物」，係
    指犯第4 條至第9 條、第12條、第13條或第14條第1 項、第
    2 項之罪所用或所得之物，不包括供意圖販賣而持有之毒品
    本身，自不得為第三、四級毒品之沒收依據；復依同條例第
    11條之1 之規定，無正當理由，不得擅自持有之規定觀之，
    堪認第三、四級毒品即屬違禁物，應依刑法第38條第1 項第
    1 款之規定沒收之（最高法院95年度臺上字第911 號判決意
    旨參照）；扣案如附表3 、4 所示之物，為被告犯毒品危害
    防制條例第5 條第3 項之罪所用之物，均為被告所有，爰依
    毒品危害防制條例第19條第1 項前段之規定沒收之；又扣案
    之殘餘粉末膠袋，尚非供被告分裝毒品之用，亦無證據證明
    與本案意圖販賣而持有第三、四級毒品有關，爰不予以宣告
    沒收。經核原判決認事用法均無違誤，量刑亦稱允當。檢察
    官以被告於93年10月22日涉犯之意圖販賣而持有第三級毒品
    罪，與前揭有罪部分有連續犯之裁判上一罪關係，原審未及
    審酌，認原判決尚欠允當為由，提起上訴，為無理由（詳後
    述），被告上訴意旨，否認犯罪，指摘原判決不當，亦無理
    由，均應予駁回。
伍、被告未經許可持有可發射子彈具有殺傷力之改造手槍、土造
    子彈部分，業經撤回上訴而確定，另意圖販賣而持有第二級
    毒品部分，業經本院前審判決確定；檢察官移送本院前審併
    案部分（臺灣高雄地方法院檢察署94年度偵字第2960號），
    亦經本院前審認無裁判上一罪關係，而退由檢察官處理，爰
    均不另論列，併予敘明。
據上論結，應依刑事訴訟法第368 條，判決如主文。
本案經檢察官方娜蓉到庭執行職務。
中　　華　　民　　國　　96　　年　　6 　　月　　26　　日
                  刑事第三庭    審判長法  官　周賢銳
                                      法  官  謝宏宗
                                      法  官  黃仁松
以上正本證明與原本無異。
如不服本判決應於收受本判決後10日內向本院提出上訴書狀，其
未敘述上訴理由者，並得於提起上訴後10日內向本院補提理由書
狀（均須按他造當事人之人數附繕本）「切勿逕送上級法院」。
中　　華　　民　　國　　96　　年　　6 　　月　　26　　日
　　　　　　　　　　　　　　　　　　　書記官　馬蕙梅
附錄本件判決論罪科刑法條：
毒品危害防制條例第5條第3項、第4項：
意圖販賣而持有第三級毒品者，處3 年以上10年以下有期徒刑，
得併科新臺幣3 百萬元以下罰金。
意圖販賣而持有第四級毒品或專供製造、施用毒品之器具者，處
1 年以上7 年以下有期徒刑，得併科新臺幣1 百萬元以下罰金。
附表一：
┌──┬────────┬───┬────────────────────────┐
│編號│  名    稱      │數  量│        備            註                        │
├──┼────────┼───┼────────────────────────┤
│一  │愷他命          │1 包（│內政部警政署刑事警察局鑑定書94年3 月4 日刑鑑字第│
│    │（Ketmaine）    │內含2 │0000000000號，編號C-6-1 、C-6-2 ，驗後含袋重合計│
│    │                │小包）│2.21公克。                                      │
├──┼────────┼───┼────────────────────────┤
│二  │愷他命          │3 包  │內政部警政署刑事警察局鑑定書94年3 月4 日刑鑑字第│
│    │（Ketamine）    │      │0000000000號，編號C-2 、C-4 、C-5 ：另檢出Acetam│
│    │                │      │inophen （解熱、鎮痛劑）成分，驗後淨重合計51.2公│
│    │                │      │克。                                            │
├──┼────────┼───┼────────────────────────┤
│三  │愷他命          │1 包  │內政部警政署刑事警察局鑑定書94年3 月4 日刑鑑字第│
│    │（Ketamine）    │      │0000000000號，編號C-7 ：另檢出Acetaminophen （解│
│    │                │      │熱、鎮痛劑）、Dextromethorphan（鎮咳劑）成分，驗│
│    │                │      │後淨重1.33公克。                                │
├──┼────────┼───┼────────────────────────┤
│四  │愷他命          │2 包  │內政部警政署刑事警察局鑑定書94年3 月4 日刑鑑字第│
│    │（Ketamine）    │      │0000000000號，編號C-1 、C-3 ：另檢出Lidocaine （│
│    │                │      │麻醉劑）、Acetaminophen （解熱、鎮痛劑）、      │
│    │                │      │Chlorpheniramine（抗組織胺類藥物）成分，驗後淨重│
│    │                │      │合計19 4.22 公克。                              │
├──┼────────┼───┼────────────────────────┤
│五  │愷他命          │1 大包│內政部警政署刑事警察局鑑定書94年3 月4 日刑鑑字第│
│    │（Ketamine）    │      │0000000000號，編號D ：另檢出第四級毒品先驅原料麻│
│    │                │      │黃鹼（Ephedrine） 、Acetaminophen （解熱、鎮痛劑│
│    │                │      │）成分，驗後含袋重合計911.28公克。              │
└──┴────────┴───┴────────────────────────┘
附表二：
┌──┬────────┬───┬────────────────────────┐
│編號│  名    稱      │數  量│        備            註                        │
│    │                │      │                                                │
├──┼────────┼───┼────────────────────────┤
│一  │硝甲西泮        │1130顆│內政部警政署刑事警察局鑑定書94年3 月4 日刑鑑字第│
│    │（Nimetazepam ）│      │0000000000號，編號E ，驗後含袋重合計222.92公克。│
└──┴────────┴───┴────────────────────────┘
附表三：
┌──┬────────┬───┬────────────────────────┐
│編號│  名    稱      │數  量│        備            註                        │
│    │                │      │                                                │
├──┼────────┼───┼────────────────────────┤
│一  │Chlorpheniramine│318 顆│內政部警政署刑事警察局鑑定書94年3 月4 日刑鑑字第│
│    │抗組織胺類藥物之│      │0000000000號，編號B ，驗後含袋重合計69.6公克。  │
│    │白色圓形藥碇    │      │                                                │
├──┼────────┼───┼────────────────────────┤
│二  │Acetaminophen 解│553 顆│內政部警政署刑事警察局鑑定書94年3 月4 日刑鑑字第│
│    │熱、鎮痛劑成分之│      │0000000000號，編號F ，驗後含袋重合計321.27公克。│
│    │白色圓形藥錠    │      │                                                │
├──┼────────┼───┼────────────────────────┤
│三  │空膠囊          │  5 包│西藥分析呈陰性反應，高雄醫學大學附設中和紀念醫院│
│    │                │      │檢驗報告報告編號第9406-85 、9406-29 ～32號。    │
└──┴────────┴───┴────────────────────────┘
附表四：
┌──┬────────┬───┬──────────────────────────┐
│編號│  名    稱      │數  量│        備            註                            │
├──┼────────┼───┼──────────────────────────┤
│一  │研磨機          │1 台  │呈愷他命陽性反應，高雄醫學大學附設中和紀念醫院檢驗報│
│    │                │      │告報告編號第9406-33 號。                            │
├──┼────────┼───┼──────────────────────────┤
│二  │電子秤          │1 台  │呈愷他命陽性反應，高雄醫學大學附設中和紀念醫院檢驗報│
│    │                │      │告報告編號第9406-35 號。                            │
└──┴────────┴───┴──────────────────────────┘
